【裁判字號】    94,易,1647
【裁判日期】    950127
【裁判案由】    毒品危害防制條例
【裁判全文】
臺灣板橋地方法院刑事判決              94年度易字第1647號
公  訴  人  臺灣板橋地方法院檢察署檢察官
被      告  甲○○
上列被告因毒品危害防制條例案件，經檢察官提起公訴（94年度
毒偵字第4946號、94年度毒偵字第6400號），被告就被訴事實為
有罪之陳述，本院告知被告簡式審判程序之旨，並聽取當事人之
意見後，經合議庭裁定改由受命法官獨任進行簡式審判程序，判
決如下：
    主  文
甲○○連續施用第二級毒品，累犯，處有期徒刑捌月。扣案之第
二級毒品安非他命淨重零點貳公克沒收銷燬之。
    事  實
一、甲○○前因違反麻醉藥品管制條例等案件，經本院以八十四
    年度訴字第一三五號判決分別判處有期徒刑五年二月、九月
    ，應執行有期徒刑五年八月，復經臺灣高等法院以八十四年
    度上訴字第四一九０號判決上訴駁回確定；又於八十四年間
    ，因違反麻醉藥品管理條例案件，經本院以八十四年度易字
    第五八六七號判決判處有期徒刑十月確定；再於八十四年間
    ，因轉讓禁藥案件，經本院以八十五年度訴字第一五三七號
    判決判處有期徒刑五月確定，上開判處有期徒刑十月、五月
    二罪，經本院以八十五年度聲字第一三六九號裁定更定應執
    行有期徒刑一年二月確定，並與上開判處有期徒刑五年八月
    部分接續執行，嗣於八十八年四月三日縮短刑期假釋出監，
    嗣經撤銷假釋，應執行殘刑三年七日，於八十九年間，再因
    違反毒品危害防制條例案件，經本院以八十九年度簡字第一
    四九號判決判處有期徒刑六月確定；九十一年間，因違反毒
    品危害防制條例案件，經本院以九十一年度訴字第一九三三
    號判決判處有期徒刑四月確定，上開判處有期徒刑六月、四
    月二罪，經本院以九十二年度聲字第一０四五號裁定定執行
    刑為有期徒刑八月確定，於九十年三月九日入監執行有期徒
    刑徒刑八月及上開殘刑三年七日，於九十三年十月二十六日
    縮短刑期執行完畢（於本案構成累犯）。
二、甲○○又因施用毒品案件經本院於八十八年八月六日以八十
    八年度毒聲字第四八八六號裁定送觀察、勒戒後，認無繼續
    施用毒品之傾向，並經臺灣板橋地方法院檢察署檢察官以八
    十八年度毒偵字第一００號不起訴處分確定。嗣又因施用毒
    品案件經本院於八十九年四月十八日以八十九年毒聲字第二
    六三二號裁定送觀察、勒戒後，認無繼續施用毒品之傾向，
    於同年五月二日執行完畢出所，並經臺灣板橋地方法院檢察
    署檢察官以八十九年度毒偵字第一七五二號不起訴處分確定
    。嗣復施用毒品經本院八十九年六月十四日裁定送強制戒治
    一年，於九十年三月九日執行完畢出所。詎甲○○猶不知悔
    改，基於施用第二級毒品安非他命之概括犯意，於九十四年
    七、八月間起至同年十月二十日晚上十一、十二時許（起訴
    書略載為十月二十一日為警採尿前回溯九十六小時內之某時
    ）止，在臺北縣三重市某電動玩具店內（起訴書誤載為臺北
    縣三重市○○路六十七號超商內等處所），以將安非他命放
    入燈泡以火燻烤吸取其生成霧煙之方式，施用第二級毒品安
    非他命多次。嗣分別於九十四年八月二十九日二十一時許，
    在臺北縣蘆洲市○○路四二二巷八十四號之一，三樓為警查
    獲，並扣得安非他命一小包（淨重０‧二公克）、及於同年
    十月二十一日０時五十分許，在臺北縣三重市○○路與文化
    北路口為警查獲（扣得海洛因一小包，其所涉持有第一級毒
    品海洛因案件，另案審理）。
二、案經臺北縣政府警察局三重分局報告臺灣板橋地方法院檢察
    署檢察官偵查起訴，經合議庭裁定以簡式審判程序審理。
    理  由
壹、程序部分：
    查本件被告甲○○所犯並非死刑、無期徒刑、最輕本刑為三
    年以上有期徒刑之罪或高等法院管轄第一審案件，而其於準
    備程序進行中，被告先就被訴事實為有罪之陳述，經法官告
    知簡式審判程序之旨，並聽取公訴人及被告之意見後，本院
    認適宜改依簡式審判程序進行，爰依刑事訴訟法第二百七十
    三條之一第一項、第二百八十四條之一規定，由本院合議庭
    以裁定由受命法官獨任進行簡式審判程序，合先敘明。
貳、實體部分：
一、訊據被告甲○○對於上揭犯罪事實均坦承不諱，且被告於上
    開為警查獲時所採集之尿液，經送交臺灣檢驗科技股份有限
    公司以酵素免疫分析法（EIA）初 步檢驗及氣相層析質譜儀
    法（GC/MS）確 認檢驗結果，呈安非他命類陽性反應乙節，
    有該公司於九十四年九月十三日及九十四年十一月七日出具
    之濫用藥物尿液檢驗報告一紙附卷可稽，復有安非他命一包
    （淨重０‧二公克，詳臺北縣政府警察局三重分局毒品初步
    鑑驗報告書）扣案可資佐證。是被告上開自白核與事實相符
    ，堪予採信。是本件事證明確，被告犯行洵堪認定，應予依
    法論科。
二、查被告甲○○前因違反毒品危害防制條例案件，經本院於八
    十八年八月六日以八十八年度毒聲字第四八六六號裁定送觀
    察、勒戒後，認無繼續施用毒品之傾向，於同年八月二十一
    日執行完畢出所，並經臺灣板橋地方法院檢察署檢察官以八
    十八年度毒偵字第一００號不起訴處分確定。嗣又施用毒品
    案件經本院於八十九年四月十八日以八十九年毒聲字第二六
    三二號裁定送觀察、勒戒後，認無繼續施用毒品之傾向，於
    同年五月二日執行完畢出所，並經臺灣板橋地方法院檢察署
    檢察官以八十九年度毒偵字第一七五二號不起訴處分確定。
    嗣復施用毒品經本院八十九年六月十四日裁定送強制戒治一
    年，於九十年三月九日因執行完畢出所，有臺灣高等法院被
    告前案紀錄表一紙附卷可按，故而被告於強制戒治執行完畢
    後五年內再度施用第二級毒品之行為，依毒品危害防制條例
    第二十三條第二項規定，係犯毒品危害防制條例第十條第二
    項之施用第二級毒品罪。至被告施用而持有第二級毒品安非
    他命之低度行為為施用之高度行為所吸收，不另論罪。被告
    先後多次施用第二級毒品安非他命犯行，時間緊接，所犯罪
    名相同，顯係出於概括之犯意為之，為連續犯，爰依刑法第
    五十六條之規定以一罪論，並加重其刑。又被告有前揭事實
    欄所述之犯罪科刑及刑之執行完畢情形，有臺灣高等法院被
    告前案紀錄表附卷可稽，其於受有期徒刑執行完畢後五年以
    內再犯本案有期徒刑以上之罪，為累犯，應依刑法第四十七
    條遞加重其刑。爰審酌被告曾因施用毒品而觸法，經觀察、
    勒戒獲不起訴之寬典，應知所惕勵，當知悉施用毒品之危害
    及其違法性，詎其仍因自制力薄弱，並漠視法令禁制，而再
    犯本案，顯不知悛悔，應嚴予非難，兼衡被告於犯後即能坦
    承犯行，而其施用毒品行為於本質上係屬自我戕害行為，反
    社會性之程度應屬較低等一切情狀，量處如主文所示之刑，
    以資懲儆。扣案安非他命一包（淨重０‧二公克），不問是
    否屬於被告所有，應依毒品危害防制條例第十八條第一項前
    段之規定沒收銷燬之；又包裝上開安非他命之包裝袋一只，
    並非被告所有之物，業據被告供述明確，爰不另為沒收之諭
    知，附此敘明。
據上論斷，應依刑事訴訟法第二百七十三條之一第一項、第二百
九十九條第一項前段，毒品危害防制條例第十條第二項、第十八
條第一項前段，刑法第十一條前段、第五十六條、第四十七條，
判決如主文。
本案經檢察官涂永欽到庭執行職務。
中    華    民    國    95    年    1     月    27    日
                  刑事第十八庭  法  官    鄭燕璘
上列正本證明與原本無異。
如不服本判決應於送達後十日內向本院提出上訴狀
                                書記官    陳秀慧
中    華    民    國    95    年    1     月    27    日
附錄本案論罪科刑法條全文：
毒品危害防制條例第十條第二項：
施用第二級毒品者，處三年以下有期徒刑。


司法院資訊處製作；財團法人民間司法改革基金會備份。
